臺灣彰化地方法院刑事判決　　　　　　　96年度易字第1918號
公　訴　人　臺灣彰化地方法院檢察署檢察官
被　　　告　丁○○
　　　　　　　　　　　8弄20.
　　　　　　　　　　（現另案於臺灣臺中監獄執行）
　　　　　　乙○○
　　　　　　　　　　　號
　　　　　　　　　　（現於臺灣臺中戒治所執行強制戒治）
上列被告等因竊盜案件，經檢察官聲請簡易判決處刑（96年度偵
字第5702號、第5799號、第6080號、第6891號），惟本院簡易庭
認不宜逕以簡易判決處刑，而簽由本院審理，本院依簡式審判程
序判決如下：
    主  文
丁○○共同犯竊盜罪，累犯，處有期徒刑參月，減為有期徒刑壹
月又拾伍日。又共同犯竊盜罪，累犯，處有期徒刑參月。又共同
犯竊盜罪，累犯，處有期徒刑參月。又共同犯竊盜未遂罪，累犯
，處有期徒刑貳月。應執行有期徒刑柒月。
乙○○共同犯竊盜罪，累犯，處有期徒刑參月，減為有期徒刑壹
月又拾伍日。又共同犯竊盜罪，累犯，處有期徒刑參月。又共同
犯竊盜罪，累犯，處有期徒刑參月。又共同犯竊盜未遂罪，累犯
，處有期徒刑貳月。應執行有期徒刑柒月。
    事  實
一、丁○○前於民國94年間曾因搶奪案件，經臺灣高等法院臺南
    分院判處有期徒刑1年6月確定，而其入監執行後，於96年1
    月23日執行完畢。乙○○前於95年間曾因詐欺案件，經本院
    判處有期徒刑5月確定，而其入監執行後，於95年5月24日執
    行完畢。詎均仍不知悔改，復共同基於意圖為自己不法所有
    之犯意聯絡，於附表所示之時間，分別在如附表所示之雜貨
    店，由乙○○佯稱購買物品，丁○○趁隙下手竊取如附表所
    示己○○等人所有並置於櫃臺內之現金，其中除著手竊取如
    附表編號4所示丙○○之財物時，因遭丙○○發現制止而未
    得手外，其餘均順利得手，所得款項均朋分花用殆盡。嗣經
    警循線查獲。
二、案經彰化縣警察局田中分局、北斗分局分別報告臺灣彰化地
    方法院檢察署檢察官偵查起訴。
    理  由
一、訊據被告丁○○、乙○○對於上揭犯罪事實均坦承不諱，且
    與證人即被害人己○○、甲○○、丙○○、戊○等人於警詢
    時指證之情節相符，此外復有路口監視器翻拍照片5張在卷
    可佐，足認被告2人之自白與事實相符。綜上，本件事證已
    臻明確，被告2人上揭犯行均堪以認定。
二、核被告丁○○、乙○○所為，均係犯3件刑法第320條第1項
    之竊盜罪，及1件刑法第320條第3項、第1項之竊盜未遂罪。
    被告2人就上開竊盜犯行，有犯意聯絡及行為分擔，均為共
    同正犯。又被告2人著手實施如附表編號4所示竊盜行為而不
    遂，為未遂犯，是以此部分應依刑法第25條第2項之規定，
    按既遂犯之刑度減輕其刑。另被告2人所犯上開4罪間，犯意
    各別，行為互殊，應分論併罰之。再查被告丁○○前於94年
    間曾因搶奪案件，經臺灣高等法院臺南分院判處有期徒刑1
    年6月確定，而其入監執行後，於96年1月23日執行完畢；被
    告乙○○前於95年間曾因詐欺案件，經本院判處有期徒刑5
    月確定，而其入監執行後，於95年5月24日執行完畢等情，
    有臺灣高等法院被告前案紀錄表2份在卷可稽，則渠等於受
    有期徒刑執行完畢後，5年以內故意再犯本案有期徒刑以上
    之4罪，皆構成累犯，均應依法加重其刑。爰審酌被告2人不
    思正當方式謀生，僅因缺錢花用，即竊取他人財物，破壞社
    會秩序，惟念及渠等犯後坦承犯行，態度良好，竊得財物價
    值不高，及渠等犯罪之手段、方法等一切情狀後，就渠等所
    犯各量處如主文所示之刑。又被告2人犯附表編號1所示竊盜
    犯行之時間係於96年4月24日之前，且符合中華民國96年罪
    犯減刑條例第2條第1項第3款之規定，爰將其此部分宣告刑
    減輕2分之1，並與渠等所犯本案另3件不應減刑之罪所處之
    刑，合併定其應執行之刑，附此敘明。
據上論斷，應依刑事訴訟法第273條之1第1項、第299條第1項前
段，刑法第28條、第320條第1項、第3項、第25條第2項、第47條
第1項、第51條第5款，刑法施行法第1條之1，中華民國96年罪犯
減刑條例第2條第1項第3款、第7條、第11條，判決如主文。
本案經檢察官謝雨青到庭執行職務。
中　　華　　民　　國　　96　　年　　12　　月　　31　　日
                  臺灣彰化地方法院刑事第七庭
                                  法      官  紀佳良
以上正本證明與原本無異。
如不服本判決，應於判決送達後10日內，向本院提出上訴書狀，
上訴書狀應「敘述具體上訴理由」，並按他造當事人之人數附繕
本。「切勿逕送上級法院」。
告訴人或被害人對於判決如有不服具備理由請求檢察官上訴者，
其上訴期間之計算係以檢察官收受判決正本之日期為準。
中　　華　　民　　國　　96　　年　　12　　月　　31　　日
                                  書  記  官  詹國立
附錄本案論罪科刑法條：
刑法第320條：
意圖為自己或第三人不法之所有，而竊取他人之動產者，為竊盜
罪，處5年以下有期徒刑、拘役或5百元以下罰金。
意圖為自己或第三人不法之利益，而竊佔他人之不動產者，依前
項之規定處斷。
前二項之未遂犯罰之。
附表：
┌──┬───────┬───────────┬───────┬────┐
│編號│ 犯罪時間     │犯罪地點              │ 所竊財物     │被害人  │
├──┼───────┼───────────┼───────┼────┤
│1   │96年4月22日上 │彰化縣社頭鄉○○路○段 │新臺幣（下同）│己○○  │
│    │午11時許      │836號之雜貨店         │3000元        │        │
├──┼───────┼───────────┼───────┼────┤
│2   │96年4月30日上 │彰化縣田中鎮新民里沙崙│300元         │戊○    │
│    │午10時30分許  │路316號雜貨店         │              │        │
├──┼───────┼───────────┼───────┼────┤
│3   │96年5月1日上午│彰化縣北斗鎮大新里中州│1500元        │甲○○  │
│    │11時45分許    │路688、690號雜貨店    │              │        │
├──┼───────┼───────────┼───────┼────┤
│4   │96年5月3日14時│彰化縣田中鎮○○路○段 │未遂          │丙○○  │
│    │30分許        │589號雜貨店           │              │        │
└──┴───────┴───────────┴───────┴────┘
